最　高　行　政　法　院　裁　定
　　　　　　　　　　　　　94年度裁字第00609號
抗　告　人　甲○○
上列抗告人與相對人臺灣嘉義地方法院檢察署間因確認行政處分
無效事件，對於中華民國92年12月12日高雄高等行政法院92年度
訴字第914號裁定提起抗告，本院裁定如下︰
　　主  文
抗告駁回。
抗告訴訟費用由抗告人負擔。
　　理  由
一、按抗告法院認抗告為不合法或無理由者，應為駁回抗告之裁
    定。
二、本件抗告人於原審起訴主張：抗告人因申請祭祀公業侯吝派
    下員之人數不符，訴外人侯漢陽即向臺灣嘉義地方法院起訴
    ，法院乃命嘉義縣六腳鄉公所職員侯惠昭調查該祭祀公業所
    有坐落嘉義縣六腳鄉○○○段195地號土地之使用人，因該
    土地使用人共有27人，而侯惠昭只陳報9人，抗告人乃對侯
    惠昭提起偽造文書之告訴，該刑事案件於民國（下同）91年
    間經相對人所屬檢察官偵查終結，為不起訴處分，因抗告人
    發現上開土地使用人，其中4人知情之新事實、新證據，再
    聲請相對人續行偵查，經相對人以92年7月25日嘉檢博謙字
    第15187號函復抗告人認定其所提出者，非屬新事實、新證
    據而結案，抗告人不服，遂提起行政訴訟，求為判決：（一
    ）確認相對人92年7月25日嘉檢博謙字第15187號之行政處分
    無效。（二）相對人應賠償抗告人新台幣（下同）2億8,920
    萬元。原裁定以：按經告訴之刑事案件如何偵查，偵查結果
    如何處理，均屬檢察官職權事項，為廣義司法權之行使，與
    一般行政機關行使公權力之情形不同。刑事案件偵查結果應
    為起訴或不起訴處分，乃檢察官居於偵查主體之地位，行使
    廣義司法權，非居於行政機關之地位，行使公權力之行政處
    分可比。其於偵查終結，認無犯罪嫌疑，未以不起訴處分方
    式，而以簽請報結結案，並將結果通知關係人者，實質上仍
    屬偵查結果之處理，為行使廣義司法權結果之通知，非居於
    行政機關之地位所為之單方行政行為，與行政處分無關，非
    行政法院所能審查，不得對之提起訴願及行政訴訟以為救濟
    。其提起之者，並非合法。本件抗告人於92年7月14日對相
    對人92度偵字第4070號侯惠昭偽造文書案件請求確認，相對
    人認與其前經不起訴處分確定之91年度偵字第7744號、7745
    號案件之犯罪事實相同，遂以92年7月25日嘉檢博謙字第151
    87號函復抗告人：「主旨：本署92年度偵字第4070號相對人
    侯惠昭偽造文書一案，查無新事實、新證據，已予結案，請
    查照。」揆諸前開說明，該函係屬檢察機關偵查程序之一部
    分，自屬司法權之行使，並非行政處分，抗告人對之不服，
    核屬對刑事案件偵查結果所為之爭執，非屬行政法院權限之
    事件，原審法院並無審判權。故而，抗告人起訴請求確認相
    對人92年7月25日嘉檢博謙字第15187號之行政處分無效，自
    屬無據；又「提起行政訴訟，得於同一程序中，合併請求損
    害賠償或其他財產上給付。」固為行政訴訟法第7條所明定
    ，惟此應以抗告人提起之行政訴訟合法為前提，方得合併請
    求相對人賠償其損害，否則該合併請求賠償之訴，亦屬不備
    起訴要件而不合法。本件抗告人提起之確認行政處分無效之
    訴既因不合法而應予駁回，則抗告人依據行政訴訟法第7條
    規定合併起訴請求相對人應賠償其2億8,920萬元，亦屬不備
    起訴要件而不合法，因而駁回抗告人之訴。
三、抗告意旨仍持前詞，略以：抗告人係依刑事訴訟法第403條
    、第406條及第407條之規定，提起抗告。查相對人92年度偵
    字第2549號及92年度偵字第4070號案件，均有新事實、新證
    據，符合刑事訴訟法第260條之規定，是相對人92年6月18日
    嘉檢博謙字第12442號及92年7月25日嘉檢博謙字第15187號
    函，有偽造主旨及說明登載不實之情，而違反刑法第210條
    、第211條、第213條、第310條、第340條及第342條之規定
    ；另依民法第184條、第185條、第186條、第188條、國家賠
    償法第2條、行政訴訟法第199條之規定，相對人對抗告人有
    賠償之責而附帶請求2億8,920萬元之民事損害賠償等語。
四、本院按：行政法院掌理行政訴訟審判事務，行政法院組織法
    第1條定有明文。而實施偵查，屬檢察官職權之一，為法院
    組織法第60條第1款所明定。檢察官因告訴、告發、自首等
    情事知有犯罪嫌疑者，應即開始偵查（刑事訴訟法第228條
    第1項）；偵查結果，應依刑事訴訟法之相關規定為起訴或
    不起訴。如不起訴已確定，刑事訴訟法賦予實質之確定力，
    非有該法第260條所定情形之一，不得對於同一案件再行起
    訴（本條立法理由參照）。又不起訴處分確定後，告訴人以
    發現新事實、新證據為由，請求檢察官續行偵查，經檢察官
    調查結果，認告訴人所提出者非屬新事實、新證據，予以簽
    結，並將結果通知告訴人，實質上仍屬偵查結果之處理，為
    刑事訴訟法所規範，非行政法院所得審查，不得對之提起訴
    願及行政訴訟以為救濟。本件相對人92年7月25日嘉檢博謙
    字第15187號函復抗告人：「主旨：本署92年度偵字第4070
    號被告侯惠昭偽造文書一案，查無新事實、新證據，已予結
    案，請查照。」等語，徵諸上述說明，實質上仍屬偵查結果
    之處理，抗告人對之不服，核屬就刑事案件偵查結果所為之
    爭執，非行政法院所得審查。原審以系爭事件不屬行政法院
    之權限，行政法院並無審判權；又以抗告人提起之確認行政
    處分無效之訴既因不合法而應予駁回，則抗告人於本訴訟合
    併起訴請求相對人應賠償前揭損害，亦屬不備起訴要件，因
    引行政訴訟法第107條第1項第1款及第10款裁定駁回其訴，
    經核並無不合，抗告意旨難認有理由，應予駁回。
五、依行政訴訟法第104條、民事訴訟法第95條、第78條，裁定
    如主文。
中    華    民    國    94    年    4    月    14     日
                  第三庭審判長法  官　廖　政　雄
                              法  官　林　清　祥
                              法  官　鍾　耀　光
                              法  官　姜　仁　脩
                              法  官　胡  國  棟
以  上  正  本  證  明  與  原  本  無  異
中    華    民    國    94    年    4    月    14     日
　　　　　　　　　　　　　　　書記官　陳　盛　信
